【裁判字號】    92,簡上,481
【裁判日期】    921003
【裁判案由】    給付票款
【裁判全文】
臺灣臺北地方法院民事判決                        九十二年度簡上字第四八一號
    上  訴  人  丙○○
    被上訴人    新竹國際商業銀行股份有限公司
    法定代理人  乙○○
    訴訟代理人  甲○○
                吳錦昌
右當事人間請求給付票款事件，上訴人對於民國九十二年五月二十七日本院臺北簡易
庭九十二年度北簡字第二三四七號第一審判決提起上訴，本院於民國九十二年九月十
九日言詞辯論終結，判決如左：
    主  文
上訴駁回。
第二審訴訟費用由上訴人負擔。
    事  實
甲、上訴人方面：
一、聲明：
（一）原判決不利於上訴人部分廢棄。
（二）右開廢棄部分，被上訴人於第一審之訴及假執行之聲請均駁回。
二、陳述：除與原審判決書所載者相同茲予引用外，補稱：
    原審同案被告騏聖實業有限公司（下稱騏聖公司，業經判決並告確定在案）當時
    以銀行照會為由，請求上訴人簽發支票三紙，上訴人即要求騏聖公司同時簽發支
    票，且要求騏聖公司不得將上訴人之支票轉讓他人，詎騏聖公司將上訴人之支票
    存入，銀行通知上訴人存款不足之事，上訴人即要求騏聖公司將其支票全部收回
    ，但騏聖公司置之不理，且騏聖公司所簽發、交予上訴人之支票二紙亦無法兌現
    。至騏聖公司與被上訴人之貸款關係，上訴人並不清楚，本件應由騏聖公司負責
    。
乙、被上訴人方面：
一、聲明：駁回上訴。
二、陳述：除與原審判決書所載者相同茲予引用外，補稱：
    上訴人對於支票之簽發並不爭執，至於其與騏聖公司之關係，被上訴人並不清楚
    ，基於票據之無因性，被上訴人得請求上訴人給付票款。
    理  由
一、被上訴人起訴主張執有上訴人所簽發、由騏聖公司背書、以美商花旗銀行臺北分
    行為付款人之支票二紙（票面金額共計新臺幣（下同）十九萬三千九百元、票據
    號碼分別為0000000、0000000號、發票日分別為民國九十一年十
    月二十日、九十一年十一月五日），詎分別於九十一年十月二十一日及九十一年
    十一月五日向付款人為付款之提示竟遭退票，追索無效，為此訴請上訴人與騏聖
    公司連帶給付票款。（其中騏聖公司部分，經原審判命該公司給付，未據該公司
    上訴聲明不服，而告確定）上訴人則以騏聖公司所簽發、交予上訴人之支票二紙
    無法兌現，騏聖公司與被上訴人之貸款關係，上訴人並不清楚，本件應由騏聖公
    司負責等語，資為抗辯。
二、本件經本院於九十二年八月二十五日準備程序期日整理並協議簡化爭點，是以本
    院僅就兩造協議簡化之爭點為審究，合先敘明。
三、查上訴人簽發支票二紙（發票日分別為九十一年十月二十日、十一月五日，票面
    金額分別為九萬八千六百元、九萬五千三百元，票據號碼分別為0000000
    、0000000號）由騏聖公司背書後，交予被上訴人，詎被上訴人屆期提示
    上開支票，分別於同年十月二十一日、十一月五日因存款不足而退票，此有支票
    、退票理由單附卷可稽，復為兩造所不爭執，自堪信為真實。
四、本件應審酌者厥為被上訴人得否請求發票人即上訴人給付票款共十九萬三千九百
    元？經整理簡化之爭點為上訴人得否以其與騏聖公司間之事由（即上訴人所持有
    、騏聖實業有限公司簽發之支票二紙無法兌現）對抗被上訴人，而拒絕給付票款
    ？茲分述如下：
（一）按票據債務人不得以自己與發票人或執票人之前手間所存抗辯之事由對抗執票
      人，但執票人取得票據出於惡意者，不在此限（票據法第十三條規定參照）。
（二）查即使上訴人與騏聖公司因特殊情誼而互相交付支票，嗣後騏聖公司並未履行
      其承諾，其所簽發之支票亦無法兌現，然此屬上訴人與騏聖公司間之抗辯事由
      ，而上訴人亦未能證明被上訴人之取得系爭支票出於惡意，揆諸前揭規定，上
      訴人不得以該抗辯事由對抗被上訴人，是以上訴人仍應給付票款。
五、從而，被上訴人請求上訴人與騏聖公司連帶給付票款十九萬三千九百元及自附表
    所示之各該利息起算日起至清償日止，按年息百分之六計算之利息，於法有據。
    原審為上訴人敗訴之判決，並依職權宣告假執行，並無不合，上訴意旨指摘原判
    決不當，求予廢棄改判，為無理由，應予駁回。
據上論結，本件上訴為無理由，依民事訴訟法第四百三十六條之一第三項、第四百四
十九條第一項、第七十八條，判決如主文。
中      華      民      國    九十二    年      十      月      三      日
                                民事第一庭審判長法    官 陳邦豪
                                                法    官 呂淑玲
                                                法    官 蔡惠如
右為正本係照原本作成
不得上訴
中      華      民      國    九十二    年      十      月      三      日
                                                書 記 官 楊秋鈴


司法院資訊處製作；財團法人民間司法改革基金會備份。
